【裁判字號】    97,基簡,33
【裁判日期】    970130
【裁判案由】    給付信用卡消費款
【裁判全文】
臺灣基隆地方法院民事判決              97年度基簡字第33號
原      告  國泰世華商業銀行股份有限公司
法定代理人  乙○○
訴訟代理人  黃馨儀
            甲○○
被      告  丙○○
                    （
上列當事人間請求清償借款事件，本院於中華民國97年１月21日
辯論終結，茲判決如下：
    主  文
被告應給付原告新臺幣壹拾萬捌仟參佰肆拾陸元及自民國九十六
年十月六日起至清償日止按年息百分之十七‧八計算之利息暨自
民國九十六年十月十一日起至民國九十七年四月十日止按年息百
分之一‧七八；自民國九十七年四月十一日起至清償日止按年息
百分之三‧五六計算之違約金。
訴訟費用新臺幣壹仟壹佰壹拾元由被告負擔。
本判決得為假執行。
    事實及理由要領
一、本件原告主張：被告前與其簽訂「國泰世華銀行晶鑽卡契約
    書」，約定以「晶鑽卡」（即現金卡）為工具，被告得憑卡
    向原告及參加自動化服務機器跨行共用系統之其他金融機構
    所設置自動提款機器辦理取款、轉帳支用款項，循環使用；
    借款額度最高以新臺幣（下同）30萬元為限，借款動用期間
    為１年（如無反對之意思，並得自動延長）；借款利率採固
    定利率，按年息17.8％計算，按日計息；每動用１筆，並應
    繳納帳務管理費100.元；還款方式：自借款日起，以每月６
    日至次月５日為１期，並以每月10日為還款日；每期應繳金
    額為還款金額加未繳帳務管理費；如未依約於繳款期限前繳
    款時，除喪失期限利益外，並應自違約之日起，其逾期償還
    在６個月以內者，按上開約定利率之10％；超過６個月者，
    就超過６個月部分，按上開約定利率之20％計付違約金，立
    有「國泰世華銀行晶鑽卡契約書」１件可證。被告自領得現
    金卡後，即憑卡陸續借款，惟卻未依約支付應付之金額，至
    95年３月10日止，共計積欠133,614.元。嗣經原告協助被告
    參加「消費金融案件無擔保債務協商機制」，由最大債權銀
    行「慶豐商業銀行」與被告簽署「協議書」，就被告對原告
    所負債務，雙方合意以本金133,614.元按月分期攤還，如被
    告未依協議清償者，未到期部分視為全部到期，協議亦視同
    無效，各債務回復依各債權銀行原契約約定辦理。詎被告於
    協議後，僅支付25,268元，自96年10月６日起即未再依協議
    支付本息，依協議約定，未到期部分視為全部到期，協議亦
    視同無效；經核算被告尚欠108,346.元及自96年10月６日後
    依約定利率計算之利息暨自96年10月11日後依約定利率計算
    之違約金未付，迭經原告催討，被告均置之不理等情，為此
    依約（消費借貸）提起本件訴訟，請求判命被告如數給付。
二、被告自認原告主張之事實屬實（即承認確有積欠原告如原告
    所稱之借款本息），惟以：伊積欠17家銀行１百餘萬元，目
    前無力清償等語，資為抗辯。
三、查原告主張之上開事實，業為被告所自認，並有原告提出之
    「國泰世華銀行晶鑽卡申請書（含約定條款）」（影本附卷
    ，原本發還）、「公會債務協商協商小組檢核項目申請條件
    初審判斷」、「協議書」及「無擔保債務還款計劃」各１件
    （均為影本）在卷可資佐證（經核與原告所述相符），原告
    之主張自堪信為真實，亦即被告確有積欠原告如主文第１項
    所示之借款本息及違約金未付，依約應負清償之責，從而原
    告依約（消費借貸）訴請被告如數給付，自屬正當，應予准
    許。至「有無資力償還，乃係執行問題，不得據為不負履行
    義務之抗辯。」（參見最高法院19年度上字第1733號判例）
    ，故被告抗辯伊積欠17家銀行１百餘萬元，目前無力清償云
    云，自不可採，並予敘明。
五、訴訟費用（裁判費）1,110.元，依民事訴訟法第78條之規定
    ，應由敗訴之被告負擔，爰一併確定其數額如主文第２項所
    示。
六、本件係「就民事訴訟法第0427條第１項訴訟（關於財產權之
    訴訟，其標的之金額或價額在新臺幣50萬元以下者）適用簡
    易程序所為被告敗訴之判決」，依民事訴訟法第0389條第１
    項第３款規定，應依職權宣告假執行，爰依職權宣告之。
七、據上論結，本件原告之訴為有理由，依民事訴訟法第0436條
    第２項、第78條、第0389第１項第３款，判決如主文。
中    華    民    國    97    年    1     月    30    日
                  基隆簡易庭法      官  林金發
以上正本係照原本作成。
如不服本判決，應於本判決送達後20日內向本院提出上訴狀（並
附繕本）及繳納上訴裁判費，上訴於本院合議庭。
中    華    民    國    97    年    1     月    30    日
                            法院書記官  陳錦進


司法院資訊處製作；財團法人民間司法改革基金會備份。
